# 互联网++农业项目开发支出核算

提问人：wx_5c063d46cb39 时间：2020-03-26 08:05:20
请教个陈版主：
我公司开发支出，核算的是“互联网+农业项目”，该项目主要包括系统软件开发和基地网点建设，系统软件有一部分资本化，因为形成了著作权。基地网点建设包括农业物联网中央管理平台系统开发设备，该设备都是外部采购，设备包括系统服务器、环境温度监测设备、土壤墒情监测设备、监控系统、高速摄像机、土壤养分速测仪、风电互补供电系统等。
目前该项目已经达到搭建互联网+农业互联网中控平台及几个区域物联网监控平台的能力，试运行良好，通过验收。
问题：该开发支出里用于基地网点建设采购设备（服务器、环境温度监测设备、土壤墒情监测设备、监控系统、高速摄像机、土壤养分速测仪、风电互补供电系统等）从开发支出转到无形资产还是转到固定资产来核算，如果转到固定资产是否按照固定资产类别进行分类计提折旧。
如果转到无形资产是否按照一个整体来摊销，后面更换设备如何核算。

回答人：chenyiwei
该开发支出里用于基地网点建设采购设备（服务器、环境温度监测设备、土壤墒情监测设备、监控系统、高速摄像机、土壤养分速测仪、风电互补供电系统等）应在达到预定可使用状态时转入固定资产，按其自身使用年限计提折旧。